Images des répertoires du notaire Didier de La Frongne pour l'étude XX
Archives nationales de France
Images des répertoires du notaire Didier de La Frongne pour l'étude XX
1er janvier 1570 - 6 juillet 1587
MC/RE/XX/1, MC/ET/XX/106 - MC/ET/XX/124
Etude XX; La frongne, Didier de
1 registre et 17 extraits de registres
Archives nationales de France
Minutes et répertoires: la loi 2008-696 du 15 juillet 2008 relative aux archives a fixé à 75 ans à compter de la date de l'acte, ou à 25 ans à compter de la date du décès de l'intéressé si ce délai est plus bref, le délai de communication des minutes et répertoires des notaires; ce délai est porté à 100 ans à compter de la date de l'acte si le document se rapporte à un mineur (code du Patrimoine, articles L213-2, 4e d et 5e).
Autres documents de l'étude (dossiers de clients, comptabilité...): s'agissant d'archives privées, ces documents sont communicables selon les modalités fixées par le déposant ou le donateur.
Certains documents ne sont pas accessibles sous leur forme originale en raison de leur mauvais état de conservation.
Registres entrés aux Archives nationales en 1952.
Des feuillets avec une liste chronologique des actes sont insérés au début ou à la fin de chaque registre des minutes entre MC/ET/XXI/106 et MC/ET/XX/124.
Images des répertoires de l’étude XX
Archives de l'étude XX
répertoire d'officier public ministériel
- Répertoire chronologique pour la période de janvier à mars 1570, janvier - mars 1570; MC/RE/XX/1; Un registre de 4 feuillets de papier manuscrits, hauteur 28 x largeur 18.3 cm. Le registre est en médiocre état. Le feuillet n°1 comporte une tache gênant la lecture.
  Registre folioté en 2004 (foliotation non visible à l'écran)
  Le répertoire est inachevé
  répertoire
  - Liste chronologique des actes pour la période de janvier à mars 1570, janvier - mars 1570; 1 r°-3 v°; 4 feuillets
- Répertoire chronologique pour la période de janvier à février 1571, janvier - février 1571; MC/ET/XX/106; Répertoire de 2 feuillets.
  Répertoire incomplet concernant les 34 premiers folios du registre.
  - Liste chronologique des actes pour la période de janvier à février 1571, janvier - février 1571; 2 feuillets insérés en tête du registre des minutes
- Répertoire chronologique pour la période de janvier à mars 1572, janvier - mars 1572; MC/ET/XX/107; Répertoire de 2 feuillets.
  Répertoire incomplet concernant les 3 premiers mois de 1572.
  - Liste chronologique des actes pour la période de janvier à mars 1572, janvier - mars 1572; 2 feuillets insérés en tête du registre des minutes
- Répertoire chronologique pour la période de janvier 1573, MC/ET/XX/108; Répertoire de 2 feuillets.
  Répertoire incomplet concernant les 24 premiers folios du registre.
  - Liste chronologique des actes pour la période de janvier 1573, 2 feuillets insérés en tête du registre des minutes
- Répertoire chronologique pour la période de janvier à avril 1574, janvier - avril 1574; MC/ET/XX/109; Répertoire de 4 feuillets.
  Répertoire incomplet concernant les 134 premiers folios du registre.
  - Liste chronologique des actes pour la période de janvier à avril 1574, janvier - avril 1574; 4 feuillets insérés en tête du registre des minutes
- Répertoire chronologique pour la période de janvier à mars 1575, janvier - mars 1575; MC/ET/XX/110; Répertoire de 4 feuillets.
  Répertoire incomplet concernant les 69 premiers folios du registre.
  - Liste chronologique des actes pour la période de janvier à mars 1575, janvier - mars 1575; 3 feuillets insérés en tête du registre des minutes
- Répertoire chronologique pour la période de janvier 1576, MC/ET/XX/111; Répertoire de 2 feuillets.
  Répertoire incomplet concernant les 31 premiers folios du registre.
  - Liste chronologique des actes pour la période de janvier 1576, 2 feuillets insérés en tête du registre des minutes
- Répertoire chronologique pour la période de janvier à mai 1577, janvier - mai 1577; MC/ET/XX/113; Répertoire de 4 feuillets.
  Répertoire incomplet concernant les 99 premiers folios du registre.
  - Liste chronologique des actes pour la période de janvier à mai 1577, janvier - mai 1577; 4 feuillets insérés en tête du registre des minutes
- Répertoire chronologique pour la période de janvier à décembre 1578, janvier - décembre 1578; MC/ET/XX/114; Répertoire de 7 feuillets.
  - Liste chronologique des actes pour la période de janvier à décembre 1578, janvier - décembre 1578; 7 feuillets insérés en tête du registre des minutes
- Répertoire chronologique pour la période de janvier à décembre 1579, janvier - décembre 1579; MC/ET/XX/115; Répertoire de 9 feuillets.
  - Liste chronologique des actes pour la période de janvier à décembre 1579, janvier - décembre 1579; 9 feuillets insérés en tête du registre des minutes
- Répertoire chronologique pour la période de janvier à décembre 1580, janvier - décembre 1580; MC/ET/XX/117; Répertoire de 8 feuillets.
  - Liste chronologique des actes pour la période de janvier à décembre 1580, janvier - décembre 1580; 8 feuillets insérés en tête du registre des minutes
- Répertoire chronologique pour la période de janvier à décembre 1581, janvier - décembre 1581; MC/ET/XX/118; Répertoire de 10 feuillets.
  - Liste chronologique des actes pour la période de janvier à décembre 1581, janvier - décembre 1581; 10 feuillets insérés en tête du registre des minutes
- Répertoire chronologique pour la période de janvier à décembre 1582, janvier - décembre 1582; MC/ET/XX/119; Répertoire de 9 feuillets.
  - Liste chronologique des actes pour la période de janvier à décembre 1582, janvier - décembre 1582; 9 feuillets insérés en tête du registre des minutes
- Répertoire chronologique pour la période de janvier à décembre 1583, janvier - décembre 1583; MC/ET/XX/120; Répertoire de 9 feuillets.
  - Liste chronologique des actes pour la période de janvier à décembre 1583, janvier - décembre 1583; 9 feuillets insérés en tête du registre des minutes
- Répertoire chronologique pour la période de janvier à décembre 1584, janvier - décembre 1584; MC/ET/XX/121; Répertoire de 9 feuillets. Les coins supérieurs des feuillets sont détériorés.
  - Liste chronologique des actes pour la période de janvier à décembre 1584, janvier - décembre 1584; 9 feuillets insérés en tête du registre des minutes
- Répertoire chronologique pour la période de janvier à décembre 1585, janvier - décembre 1585; MC/ET/XX/122; Répertoire de 9 feuillets.
  - Liste chronologique des actes pour la période de janvier à décembre 1585, janvier - décembre 1585; 9 feuillets insérés en tête du registre des minutes
- Répertoire chronologique pour la période de janvier à décembre 1586, janvier - décembre 1586; MC/ET/XX/123; Répertoire de 5 feuillets.
  Répertoire incomplet concernant les 244 premiers folios du registre.
  - Liste chronologique des actes pour la période de janvier à décembre 1586, janvier - décembre 1586; 5 feuillets insérés en tête du registre des minutes
- Répertoire chronologique pour la période de janvier au 6 juillet 1587, janvier - 6 juillet 1587; MC/ET/XX/124; Répertoire de 4 feuillets.
  La dernière signature de Didier de La Frongne est du 3 juillet; Jean I Chappelain a signé le 6 le dernier acte.
  - Liste chronologique des actes pour la période de janvier au 6 juillet 1587, janvier - 6 juillet 1587; 4 feuillets insérés en tête du registre des minutes